【裁判字號】    98,上易,2473
【裁判日期】    981231
【裁判案由】    竊盜
【裁判全文】
臺灣高等法院刑事判決                98年度上易字第2473號
上  訴  人
即  被  告  甲○○
選任辯護人  崔駿武律師
上列上訴人因竊盜案件，不服臺灣板橋地方法院98年度易字第16
62號，中華民國98年8月20日第一審判決（起訴案號：臺灣板橋
地方法院檢察署98年度偵字第14505號），提起上訴，本院判決
如下：
    主  文
上訴駁回。
    事  實
一、甲○○曾於民國96年10月26日因詐欺案件，經臺灣板橋地方
    法院以96年度易字第1416號判決判處有期徒刑4月，減為有
    期徒刑2月確定，甫於97年1月8日經易科罰金執行完畢。詎
    仍不知悔改，竟意圖為自己不法之所有，基於攜帶兇器而竊
    盜之犯意，於98年3月17日4時許，攜帶其所有在客觀上對人
    之生命、身體安全具危險性可供作兇器用之Ｔ型扳手1支，
    在臺北縣板橋市○○○路119巷7之3號，持以拆卸乙○○所
    有而停放於該處之車號015-EGC號重型機車之椅座下方車殼
    （車殼上烙有該機車之引擎號碼SG20KC206111號，該車殼價
    值新臺幣4,000元），而竊取乙○○所有之上開機車車殼，
    得手後隨即將之安裝於其所有之車號CUE-275號重型機車上
    。嗣經乙○○於同日8時許發現車殼失竊後，隨即報警處理
    ，為警於上開機車尾燈處採集指紋送鑑比對與甲○○之指紋
    相符，乃於98年5月15日15時10分許，循線通知甲○○騎乘
    其所有之車號CUE-275號重型機車至臺北縣政府警察局海山
    分局接受詢問，並當場扣得乙○○失竊之上揭機車車殼（已
    發還乙○○），始查悉上情。
二、案經乙○○訴由臺北縣政府警察局海山分局報請臺灣板橋地
    方法院檢察署檢察官偵查起訴。
    理  由
一、本院認定事實所引用之下列卷證資料，無證據證明係公務員
    違背法定程序所取得，且公訴人與被告迄於本院審判期日，
    對於本院提示之卷證，就證據能力均未爭執，迄至言詞辯論
    終結前亦未聲明異議，又卷內之文書證據，經核亦無刑事訴
    訟法第159 條之4 之顯有不可信之情況與不得作為證據之情
    形，本院審酌上開證據資料製作時之情況，尚無違法不當及
    證明力明顯過低之瑕疵，亦認為以之作為證據應屬適當，是
    依刑事訴訟法第159 條至第159 條之5 之規定，本院認定事
    實引用之證據，均有證據能力，合先敘明。
二、上揭事實，業據被告於警詢時、偵查中、原審及本院審理時
    坦承不諱（見偵查卷第6頁、第32頁，原審卷第14頁、第15
    頁反面、第16頁正面），並經證人即告訴人乙○○於警詢時
    指訴明確；另警員於告訴人所有之機車尾燈處所採集之指紋
    ，經送請內政部警政署刑事警察局以指紋電腦比對法、指紋
    特徵點比對法鑑驗，認與該局檔存被告指紋卡之左環指指紋
    相符乙節，亦有該局98年4月28日刑紋字第0980055923號鑑
    驗書1件在卷可佐（見偵查卷第17至18頁）；此外，復有查
    獲照片12幀、車籍查詢－基本資料詳細畫面2紙及告訴人領
    回上開車殼之贓物認領保管單1紙存卷可憑（見偵查卷第15
    頁、第20至27頁），是被告自白確與事實相符。從而，本件
    事證明確，被告攜帶兇器竊盜犯行，應堪認定，應予依法論
    科。
三、按刑法第321 條第1 項第3 款之攜帶兇器竊盜罪，係以行為
    人攜帶兇器竊盜為其加重條件，此所謂兇器，其種類並無限
    制，凡客觀上足對人之生命、身體、安全構成威脅，具有危
    險性之兇器均屬之，且祇須行竊時攜帶此種具有危險性之兇
    器為已足，並不以攜帶之初有行兇之意圖為必要（最高法院
    79年臺上字第5253號判例要旨參照）。查本件被告持供行竊
    用之Ｔ型扳手1支雖未扣案，惟係鐵製金屬材質，足供被告
    持之拆卸緊拴於告訴人所有之上揭機車車殼上之金屬固定螺
    絲乙節，業經被告警詢、偵查中及本院審理中供明在卷（見
    偵查卷第6頁、第32頁，本院卷第22頁），可知該Ｔ型扳手
    之既屬鐵製金屬材質，其質地甚為堅硬銳利，在客觀上堪認
    足以對人之生命、身體、安全構成威脅之兇器無訛。至被告
    於本院審理中雖當庭繪製如附卷所示其持供本件行竊用之Ｔ
    型扳手型式及大小，並提出同型Ｔ型扳手照片7幀（見本院
    卷第24頁、第38頁），用以證用其持供行竊用之Ｔ型扳手並
    非兇器，惟查，本件因被告持供行竊用之Ｔ型扳手並未扣案
    ，是其當庭繪製及庭呈之Ｔ型扳手照片，與被告持供行竊用
    之Ｔ型扳手之型式及大小是否相同，容有疑義；退步言，縱
    認屬於同型之Ｔ型扳手，惟徵諸被告亦供認Ｔ型扳手其材質
    屬鐵製金屬材質，衡情其質地應屬堅硬銳利，在客觀上應認
    足以對人之生命、身體、安全構成威脅，揆諸上揭說明，其
    符合刑法第321條第1項第3款之攜帶兇器竊盜罪之兇器乙節
    ，應堪認定。是核被告攜帶客觀上屬兇器之Ｔ型扳手而竊取
    他人財物之行為，係犯刑法第321條第1項第3款之攜帶兇器
    竊盜罪。又被告曾於96年10月26日因詐欺案件，經臺灣板橋
    地方法院以96年度易字第14 16號判決判處有期徒刑4月，減
    為有期徒刑2月確定，甫於97年1月8日經易科罰金執行完畢
    ，有本院被告前案紀錄表1份在卷足稽，其於有期徒刑執行
    完畢後5年內，故意再犯本案有期徒刑以上之罪，為累犯，
    應依刑法第47條第1項之規定，加重其刑。
四、原審法院因認被告罪證明確，適用刑法第321條第1項第3款
    、第47條第1項之規定，審酌被告曾有竊盜前科，顯見其素
    行不佳，不思正當工作以獲取財物，妄想以竊盜手段不勞而
    獲，其觀念偏差，有待矯治，兼衡其智識、所竊財物之價值
    及犯罪後坦承竊盜犯行，態度良好等一切情狀，量處被告有
    期徒刑7月，並認被告持供行竊用之Ｔ型扳手1支雖未扣案，
    然無證據證明業已滅失，且該扳手係被告所有而供本件犯罪
    所用之物，業據被告供明在卷，應依刑法第38條第1項第2款
    之規定，宣告沒收。核其認事用法，均無違誤，量刑亦屬妥
    適。被告上訴意旨徒以其供本件行竊用之Ｔ型扳手，在客觀
    上不足以對人之生命、身體、安全構成威脅，並非兇器，不
    應成立刑法第321條第1項第3款之攜帶兇器竊盜罪云云為由
    ，請求改依刑法第320條第1項之普通竊盜罪從輕量刑，揆諸
    上揭說明，並無理由，應予駁回。
據上論斷，應依刑事訴訟法368條，判決如主文。
本案經檢察官侯寬仁到庭執行職務。
中    華    民    國    98    年    12    月    31    日
            刑事第十五庭  審判長法  官  吳昭瑩
                                法  官  賴邦元
                                法  官  吳炳桂
以上正本證明與原本無異。
不得上訴。
                                書記官  張嘉佐
中    華    民    國    98    年    12    月    31    日
附錄本案論罪科刑法條全文：
刑法第321條第1項第3款：
犯竊盜罪而有左列情形之一者，處6月以上、5年以下有期徒刑：
三、攜帶兇器而犯之者。


司法院資訊處製作；財團法人民間司法改革基金會備份。
